臺灣士林地方法院刑事裁定
111年度聲字第253號
聲  請  人  臺灣士林地方檢察署檢察官
受  刑  人  鄭子威



                    （現於法務部○○○○○○○○觀察、勒戒中）
上列聲請人因受刑人數罪併罰有二裁判以上，聲請定其應執行之
刑（111 年度執聲字第148 號、111 年度執緝字第109 號），本
院裁定如下：
    主  文
鄭子威所犯如附表所示之罪，所處如附表所示之刑，應執行有期
徒刑貳年貳月。
    理  由
一、聲請意旨略以：受刑人鄭子威因犯毒品危害防制條例等案件
    ，先後經判決確定如附表，應依刑法第53條及第51條第5  
    款，定其應執行之刑，爰依刑事訴訟法第477 條第1 項聲請
    裁定。
二、裁判確定前犯數罪者，併合處罰之。但有下列情形之一者，
    不在此限：得易科罰金之罪與不得易科罰金之罪，得易科
    罰金之罪與不得易服社會勞動之罪，得易服社會勞動之罪
    與不得易科罰金之罪。得易服社會勞動之罪與不得易服社
    會勞動之罪；前項但書情形，受刑人請求檢察官聲請定應執
    行刑者，依第51條規定定之。數罪併罰，有二裁判以上者，
    依刑法第51條之規定，定其應執行之刑。宣告多數有期徒刑
    者，於各刑中之最長期以上，各刑合併之刑期以下，定其刑
    期，刑法第50條、第53條、第51條第5 款定有明文。另數罪
    併罰中之一罪，依刑法規定得易科罰金，若因與不得易科之
    他罪併合處罰結果而不得易科罰金時，原可易科部分所處之
    刑，自亦無庸為易科折算標準之記載（司法院大法官釋字第
    144 號解釋及第679 號解釋可資參照）。次按數罪併罰之案
    件，縱其中部分已執行完畢，如該數罪尚未全部執行完畢，
    仍應依刑法第53條之規定，定其應執行之刑，至於數罪併罰
    之數刑罰中有已執行完畢部分，嗣後與他罪合併定應執行刑
    ，僅係確定後，由檢察官換發執行指揮書，就其先前已執行
    之有期徒刑部分，如何扣除之問題（最高法院109 年度台抗
    字第203 號裁定意旨可參）。再按刑事訴訟法第370 條第2 
    項、第3 項，已針對第二審上訴案件之定應執行之刑，明定
    有不利益變更禁止原則之適用；分屬不同案件之數罪併罰，
    倘一裁判宣告數罪之刑，曾經定其執行刑，再與其他裁判宣
    告之刑定其執行刑時，在法理上亦應同受此原則之拘束（最
    高法院103 年度第14次刑事庭會議決議可資參照）；末按數
    罪併罰，應依分別宣告其罪之刑為基礎，定其應執行刑，此
    觀刑法第51條規定自明，故一裁判宣告數罪之刑，雖曾經定
    其執行刑，但如再與其他裁判宣告之刑定其執行刑時，前定
    之執行刑當然失效，仍應以其各罪宣告之刑為基礎，定其執
    行刑，上開更定之應執行刑，不應比前定之應執行刑加計其
    他裁判所處刑期後為重，否則即與法律秩序理念及法律目的
    之內部界限有違，難認適法。（最高法院93年度台非字第19
    2 號判決意旨亦可參照）。　　
三、經查，受刑人因犯毒品危害防制條例等案件，先後經臺灣高
    等法院以110年度上訴字第1879號判決及本院以108 年度湖
    簡字第416 號、108年度審簡字第553號判決各判處如附表所
    示之刑，並確定在案，其中附表編號1、2 所定之執行刑，
    於民國110年3 月13日執行完畢，附表編號3 所示之罪經法
    院所科之刑則尚未執行完畢；其中附表編號3 所示之罪經處
    不得易科罰金之刑，而編號1 、2 所示之罪係處得易科罰金
    之刑，屬刑法第50條第1 項但書第1 款之情形，依同條第2 
    項規定，須經受刑人請求檢察官聲請定其應執行之刑，始得
    依同法第51條規定定之。茲受刑人已於111 年2 月23 日請
    求聲請人就如附表所示之罪，聲請合併定應執行刑，此有受
    刑人鄭子威於111 年2 月23日提出之「臺灣士林地方檢察署
    依102 年1 月23日修正之刑法第50條調查受刑人是否聲請定
    應執行刑調查表」1 紙在卷可稽（見本院卷第7 頁），因附
    表所示各罪均係於裁判確定前所犯，並經受刑人請求檢察官
    就上開得易科罰金之罪與不得易科罰金之罪聲請定應執行刑
    ，與數罪併罰之要件核屬相符，依刑法第50條第2項規定，
    犯罪事實最後判決之法院之檢察官聲請定其應執行之刑，於
    法要無不合，除附表編號2 之「犯罪日期欄」應更正為「10
    7 年9 月12日晚間某時」、附表編號3 之「偵查（自訴機關
    ）年度案號欄」應補充為「臺灣士林地方檢察署108 年度偵
    字第4612號、第4613號」外，本院審核認聲請為正當，自應
    准許，又受刑人所犯如附表編號1、 2所示之罪，雖經本院
    以109 年度聲字第566 號裁定定其應執行之刑為有期徒刑3 
    月確定，依前說明，前定之執行刑當然失效，本院自應以其
    各罪宣告刑為基礎，並應受前開裁判所為定應執行刑內部界
    限之拘束，而在上開曾定應執行刑加計未定應執行刑之2 年
    3 月總和範圍內定應執行刑。本院審酌受刑人犯罪行為之不
    法與罪責程度、附表各罪彼此間之關連性及所反應受刑人之
    人格特性與傾向、對受刑人施以矯正之必要性及受刑人之意
    見等一切情狀，就其所犯如附表所示各罪，裁定如主文所示
    之應執行刑。
四、依刑事訴訟法第477 條第1 項，刑法第50條第2 項、第53條
    、第51條第5 款，裁定如主文。
中　　華　　民　　國　　111 　年　　3 　　月　　16　　日
　　              刑事第七庭法  官  陳孟皇
以上正本證明與原本無異。　　　　　　　　　  
如不服本裁定應於送達後5日內向本院提出抗告狀。
因疫情而遲誤不變期間，得向法院聲請回復原狀。
                            書記官  張嫚凌
中　　華　　民　　國　　111 　年　　3 　　月　　17　　日
附表：
編    號  1 2 3 罪    名  毒品危害防制條例 毒品危害防制條例 毒品危害防制條例 宣 告 刑  有期徒刑2 月 有期徒刑2 月 有期徒刑2 年 犯罪日期  106 年10月17日 107 年9 月12日晚間某時許 108 年2 月5 日 偵查（自訴）機關年度案號  臺灣士林地方檢察署108 年度撤緩毒偵字第68號 臺灣士林地方檢察署107 年度毒偵字第2259號 臺灣士林地方檢察署108 年度偵字第4612號、第4613號 最後事實審 法 院 臺灣士林地方法院 臺灣士林地方法院 臺灣士林地方法院  案 號 108 年度湖簡字第416 號 108 年度審簡字第553 號 109 年度訴字第151 號  判 決日 期 108 年10月23日 108 年12月26日 110 年2 月26日 確定判決 法 院 臺灣士林地方法院 臺灣士林地方法院 臺灣高等法院  案 號 108 年度湖簡字第416 號 108 年度審簡字第553 號 110 年度上訴字第1879號  判 決確 定日 期 108 年11月25日 109 年1 月16日 110 年7 月2 日 是 否 得易科罰金         是       是       否 備    註  臺灣士林地方檢察署109 年度執更緝字第121 號（編號1 、2 業經臺灣士林地方法院以109 年度聲字第566 號應執行有期徒刑3 月，已執畢）  臺灣士林地方檢察 署111 年度執緝字第109 號